臺灣臺東地方法院刑事判決　　　　　　　　　　　　　　　九十一年度易字第七號
　　公　訴　人　臺灣臺東地方法院檢察署檢察官
　　被　　　告　乙○○
右列被告因傷害案件，經檢察官提起公訴（九十年度偵字第二一一四號），本院判決
如左：
    主  文
乙○○傷害人之身體，處拘役參拾日，如易科罰金，以參佰元折算壹日。
    事  實
一、乙○○與甲○○○原係認識多年之鄰居，甲○○○對乙○○之生活起居亦照顧有
    加，適逢端午節將近，甲○○○即於民國九十年六月二十日上午九時許，親自拿
    粽子前往臺東縣臺東市○○路○段七四三巷六一弄十三號乙○○之住處，邀請其
    食用，二人並在乙○○之住處前橫木上坐著聊天，嗣因甲○○○提及乙○○因脾
    氣暴躁致其前任妻子無法忍受離去，乙○○聞言心生不悅，遂與甲○○○發生口
    角，其竟基於傷害人之身體之犯意，奪下甲○○○手中之枴杖，先持該枴杖繼以
    拳打、腳踢之方式毆打甲○○○，並致甲○○○跌落於旁邊已乾涸水溝內，使甲
    ○○○因此受有右肩關節打傷、頭部左側打傷、瘀腫、左膝打傷，及左肩瘀傷十
    二乘十公分、左顳骨血腫五乘五分、左膝瘀傷四乘四公分等傷害。
二、案經被害人甲○○○訴請臺灣臺東地方法院檢察署檢察官偵查起訴。
    理  由
一、訊據被告乙○○對於告訴人甲○○○於右揭時間拿粽子至其住處請其食用，彼等
    並在其住處前橫木上坐著聊天，及告訴人曾跌入旁邊已乾涸之水溝內等情固供認
    不諱，惟矢口否認右揭傷害犯行，辯稱：其並未毆打甲○○○，當時是二人抱在
    一起不慎跌入水溝內，其不知道甲○○○之傷勢如何造成云云。然查：右揭事實
    ，業據告訴人於偵審中指訴歷歷，並有臺東縣警察局臺東分局員警所繪製之現場
    草圖一紙及照片四幀附卷足憑，而告訴人因此受有傷害之事實，亦有聯安中醫診
    所及行政院衛生署臺東醫院之診斷書影本各一紙在卷可稽。再被告於本院調查時
    自承：「我們兩個在爭、在吵，在水溝旁邊，我們兩個一動就掉到水溝裡面。」
    、「（你們兩個為甚麼會抱在一起？）我們兩個講了幾句話，她來跟我吵。」等
    語（見本院九十一年二月二十日及三月二十七日訊問筆錄），經核與告訴人於本
    院調查時指稱：「我們打架才會抱在一起」等語相符，足見當時二人確係發生口
    角爭執；參以渠等均係年逾七十歲高齡之老人，原係端坐於橫木上聊天，無緣無
    故豈會抱在一起而突然跌入水溝？顯係因二人發生肢體衝突所致；復觀諸告訴人
    於受傷後立即至聯安診所就醫，經醫師診斷其受有右肩關節打傷、頭部左側打傷
    、瘀腫、左膝打傷之傷害，嗣後又至臺東醫院檢查傷勢，診斷結果其所受傷害係
    左肩瘀傷十二乘十公分、左顳骨血腫五乘五分、左膝瘀傷四乘四公分等情，有卷
    附之診斷書二紙可稽，而上開傷勢均係頭部、肩部及膝部遭打傷或瘀傷，足認告
    訴人之傷勢確係由棍棒類毆打及因毆打至跌落水溝內所造成之傷害；而被告亦供
    承告訴人於到達其住處時，身體外觀並未有何傷勢等語，告訴人離去時竟身受前
    開傷害，益徵告訴人確係在被告之住處遭被告毆打所致，況告訴人係拿粽子至被
    告之住處請被告食用，二人間並無嫌隙乙節，亦據被告自承在卷，是告訴人應無
    設詞誣陷被告之理，故被告空言否認，顯係事後避就之詞，不足採信，本件事證
    明確，被告傷害之犯行，堪以認定。
二核被告所為，係犯刑法第二百七十七條第一項之傷害罪。爰審酌被告對於告訴人
    好意之行為竟不知感激，反因無法控制自己之情緒而動手毆打，惟本院念其年事
    已高，承受刑罰之程度，及其犯罪之動機、目的、手段、告訴人所受傷害之程度
    及犯後否認犯行，且迄今仍未賠償告訴人所受之傷害等一切情狀，量處如主文所
    示之刑，並諭知易科罰金之折算標準，以示懲儆。
據上論斷，應依刑事訴訟法第二百九十九條第一項前段，刑法第二百七十七條第一項
第四十一條第一項前段，罰金罰鍰提高標準條例第一條前段第二條，判決如主文
。
本案經檢察官洪政和到庭執行職務。
中      華      民      國    九十一    年     十一     月     十五    日
                            臺灣臺東地方法院刑事庭
                                審判長法  官  楊力進
                                      法  官  柯姿佐
                                      法  官  林卉聆
右正本證明與原本無異。
如不服本判決，應於送達後十日內，向本院提出上訴狀(須附繕本)。
                                      書記官  蘇  豫
中      華      民      國    九十一    年     十一     月     二十二   日
附記：
中華民國刑法第二百七十七條
傷害人之身體或健康者，處三年以下有期徒刑、拘役或一千元以下罰金。
